【裁判字號】    98,交聲,1371
【裁判日期】    980722
【裁判案由】    交管條例聲異
【裁判全文】
臺灣板橋地方法院交通事件裁定        98年度交聲字第1371號
原處分機關  交通部公路總局臺北區監理所
異  議  人
即受處分人  乙○○
                    國民
上列異議人即受處分人因違反道路交通管理處罰條例案件，對於
交通部公路總局臺北區監理所民國98年5 月14日北監營裁字第裁
40-C00000000號處分聲明異議，本院裁定如下：
    主      文
異議駁回。
    理      由
一、原處分意旨略以：異議人即受處分人乙○○於民國98年4 月
    4 日凌晨1 時5 分許，騎乘車牌號碼ORS-166 號重型機車，
    行經臺北縣板橋市○○路與沙崙街口，因「紅燈左轉」之違
    規行為，經臺北縣政府警察局板橋分局沙崙派出所員警以北
    縣警交大字第C00000000 號舉發違反道路交通管理事件通知
    單當場舉發。嗣異議人於通知單上所載應到案日期前不服舉
    發提出申訴，經原處分機關調查結果，仍認前開違規行為明
    確，乃依道路交通管理處罰條例第53條第1 項、第63條第1
    項第3 款規定，於98年5 月14日以北監營裁字第裁40-C0000
    0000號裁決書對異議人裁處罰鍰新臺幣（下同）1,800 元，
    並記違規點數3 點在案。
二、本件聲明異議意旨略以：異議人於前揭時間，騎乘車牌號碼
    ORS- 166號重型機車，行經臺北縣板橋市○○路與沙崙街口
    ，係於篤行路方向之燈光號誌為綠燈時左轉沙崙街，並無紅
    燈左轉之違規；且本件除員警之證述外，應調閱監視錄影帶
    為證。爰依法聲明異議，請求撤銷原處分云云。
三、按汽車（包含機器腳踏車）駕駛人，行經有燈光號誌管制之
    交岔路口闖紅燈者，處1,800 元以上5,400 元以下罰鍰，並
    記違規點數3 點，道路交通管理處罰條例第53條第1 項、第
    63條第1 項第3 款分別定有明文。又按停止線，用以指示行
    駛車輛停止之界限，車輛停止時，其前懸部分不得伸越該線
    ；車輛面對圓形紅燈表示禁止通行，不得超越停止線或進入
    路口，道路交通標誌標線號誌設置規則第170 條第1 項前段
    、第206 條第5 款亦有明文。
四、經查：
（一）異議人即受處分人乙○○於上揭時間，騎乘車牌號碼ORS-
      166 號重型機車，行經臺北縣板橋市○○路與沙崙街之交
      岔路口，經臺北縣政府警察局板橋分局沙崙派出所員警以
      其紅燈左轉為由，當場開單舉發等情，為異議人所不爭執
      ，核與證人即舉發警員甲○○於本院訊問時證述之情節相
      符，並有臺北縣政府警察局舉發違反道路交通管理事件通
      知單1 紙、臺北縣政府警察局板橋分局98年4 月29日書函
      1份在卷可查，應堪信實。
（二）異議人雖並以前揭情詞置辯。然查：
   1、本件異議人違規之事實，業經證人甲○○到庭結證稱：其
      於98年4 月4 日凌晨1 時5 分許，在臺北縣板橋市○○街
      執行巡邏勤務，該地點與篤行路及沙崙街之交岔路口相隔
      約3 至5 公尺，其見異議人騎乘機車行駛於篤行路並左轉
      沙崙街，當時沙崙街之燈光號誌已轉換為綠燈2 、3 秒，
      而該路口交通號誌運作正常，足見篤行路方向之燈光號誌
      應為紅燈等語甚詳，並有相片2 張在卷可查。又本件舉發
      員警攔查時所在位置與上開交岔路口間，視野寬廣，並無
      死角，可清楚觀測該交岔路口之燈光號誌乙節，有證人提
      出之現場相片2 張在卷可稽。衡以證人甲○○就上開路口
      之燈號變換情形、執勤所處位置、異議人行駛路徑及闖紅
      燈過程等情節之描述，均相當具體明確。且證人甲○○既
      正執行勤務之際，對行駛中車輛之動向，自應特別留意而
      無誤判之虞。又證人甲○○與異議人並無怨隙，且素不相
      識，衡情證人甲○○應無設詞攀誣，或虛構違規事實以陷
      害異議人之理，是證人甲○○上開證述內容，自堪採信。
      異議人空言否認上開違規事實，應不足採。
   2、再者，異議人雖聲請調閱上開交岔路口之監視錄影帶為證
      。然上開交岔路口並未設置監視錄影設備乙情，已據證人
      甲○○到庭結證甚詳。而員警製單舉發違反道路交通管理
      處罰條例所列之違規事實，本質上係公務員依法執行職務
      之行為，如有枉法構陷或為不實記載，則需負擔嚴厲之刑
      事責任，國家並以此擔保公務員忠實執行職務。若謂公務
      員一切行政行為均需預留證據以證其實，則國家行政勢必
      窒礙難行，效率不彰，當非適論。是非必所有之違規事件
      ，均須有相片或其他書面資料方足認定，事實上亦僅能仰
      賴舉發員警目視為之，別無其他舉證之可能。故如無其他
      證據顯示舉發員警有誤認或故意構陷之情事，尚難以舉發
      員警並未當場拍照或無法留存書面證據，而指其所為有何
      瑕疵可言。本件雖無監視錄影帶可供參酌，然觀諸證人甲
      ○○前揭證言，即足以認定本件異議人紅燈左轉之違規情
      事，異議人前開所辯，尚不足為其有利之認定。
五、綜上所述，異議人於上開時、地之違規情事業臻明確，異議
    人空言置辯，自非可採。原處分機關援引道路交通管理處罰
    條例第53條第1 項、第63條第1 項第3 款等規定，裁處異議
    人罰鍰1,800 元，並記違規點數3 點，並無違誤或不當。從
    而，本件異議為無理由，應予駁回。
六、據上論斷，應依道路交通案件處理辦法第19條，裁定如主文
    。
中    華    民    國    98    年    7     月    22    日
                    交通法庭    法  官  謝梨敏
以上正本證明與原本無異。
如不服本裁定應於送達後5 日內向本院提出抗告狀。
                                書記官  翁子婷
中    華    民    國    98    年    7     月    22    日


司法院資訊處製作；財團法人民間司法改革基金會備份。
